Inventaris van het archief van het Rijksopleidingscentrum voor Verloskundigen te Rotterdam, 1882-1983
Nationaal Archief, Den Haag
- Statussen betreffende zwangerschapsverloop per kraambed door de leerlingen opgemaakt., 1903-1907; 615-618; 6 omslagen
  - cursusjaar, 1905-1906, 617B; 1 omslag
    no.155-341.
  - cursusjaar, 1906-1907, 618; 1 omslag
    no.1-339.
- Röntgenfoto's., 619; 1 mapje
- Registers betreffende gegevens per patiënt, geordend volgens volgnummer, w.o. "Amnese"., 1911-1924, 1944, 1950, 1960; 620-642; 19 banden
  - 1911, 620; 1 band
    no.1-285.
  - 1912, 621; 1 band
    no.285-567.
  - 1913, 622; 1 band
    no.568-830.
  - 1914, 623; 1 band
    no.1-279.
  - 1915, 624; 1 band
    no.280-650.
  - 1916, 625; 1 band
    no.651-1025.
  - 1916-1917, 626; 1 band
    no.1026-1400.
  - 1917, 627; 1 band
    no.1400-1775.
  - 1918, 628; 1 band
    no.1776-2146.
  - 1919, 629; 1 band
    no.2147-3212.
  - 1919-1920, 630; 1 band
    no.3213-3607.
  - 1920-1921, 631; 1 band
    no.3608-3981.
  - 1921, 632; 1 band
    no.3982-4354.
  - 1921-1922, 633; 1 band
    no.4355-4725.
  - 1922, 634; 1 band
    no.4726-5106.
  - 1922-1923, 635; 1 band
    no.5107-5451.
  - 1923, 636; 1 band
    no.5482-5852.
  - 1923, 637; 1 band
    no.5853-6227.
  - 1924, 638; 1 band
    no.6228-6602.
  - 1944, 639; 1 band
    no.3946-4344.
  - 1950, 640; 1 band
    no.5561-5960.
  - 1950, 641; 1 band
    no.5961-6355.
  - 1960, 642; 1 band
    no.6356-6694.
- Register met "Totalen"-gegevens betreffende diverse medische onderwerpen., 194?-195?; 643
- Registers met "Totalen" gegevens per medisch onderwerp met alfabetische index., 1948-1963; 644-646; 3 banden
  - 1948-1951, 644; 1 band
  - 1953-1963, 645; 1 band
  - 1953-1957, 646; 1 band
- Registers met per patiënt de data opname, bevalling en vertrek, geslacht kind(-eren) en opmerkingen, geordend op volgnummer., 1937-1944; 647-648; 2 banden
  - 1937-1940, 647; 1 band
    no.1189-560.
  - 1940-1944, 648; 1 band
    no.561-1100.
- Registers op datum van bevalling, per geval vermeld het volg.nr., pol.nr., statusnr, namen moeder en kind(-eren), practicante en onderzoeker en gegevens van het (de) kind(-eren)., 1930-1970; 649-661; 13 banden
  - 1930-1931, 649; 1 band
    no.1-387 1930.
    no.1-918 1931.
  - 1932-1935, 650; 1 band
    no.1-948 1932.
    no.1-1058 1933.
    no.1-1132 1934.
    no.1-1216 1935.
  - 1936-1939, 651; 1 band
    no.1-1309 1936.
    no.1-1250 1937.
    no.1-1411 1938.
    no.1-553 1939.
  - 1943-1944, 652; 1 band
    no.413-1008 1943.
    no.1-536 1944.
  - 1944-1945, 653; 1 band
    no.537-1004 1944.
    no.1-389 1945.
  - 1945-1946, 654; 1 band
    no.390-753 1945.
    no.1-374 1946.
  - 1946-1948, 655; 1 band
    no.375-1302 1946.
    no.1-952 1947.
    no.1-1025 1948.
  - 1949-1950, 656; 1 band
    no. 1-1147 1949.
    no.1-748 1950.
  - 1950-1955, 657; 1 band
    no.749-1039 1950.
    no.1-1164 1951.
    no.1-1205 1952.
    no.1-1127 1953.
    no.1-1159 1954.
    no.1-513 1955.
  - 1955-1959, 658; 1 band
    no.514-1191 1955.
    no.1-1267 1956.
    no.1-1401 1957.
    no.1-1355 1958.
    no.1-768 1959.
  - 1959-1962, 659; 1 band
    no.769-1310 1959.
    no.1-1317 1960.
    no.1-1320 1961.
    no.1-539 1962.
  - 1962-1965, 660; 1 band
    no.540-1335 1962.
    no.1-1330 1963.
    no.1-1421 1964.
    no.1-1106 1965.
  - 1968-1970, 661; 1 band.
    Openbaarheid beperkt tot 01-01-2071
    no.822-1584 1968.
    no.1-1569 1969.
    no.1-651 1970.
- Tabellarisch ingerichte registers per patiënt, geordend op statusnummer., 1956-1971; 662-671; 10 banden.
  - 1956-1957, 662; 1 band
    no.201-1716 1956.
    no.1-1733 1957.
  - 1957-1959, 663; 1 band
    no.1734-1839 1957.
    no.1-1751 1958.
    no.1-1334 1959.
  - 1959-1961, 664; 1 band
    no.1335-1798 1959.
    no.1-1727 1960.
    no.1-1100 1961.
  - 1961-1963, 665; 1 band
    no.1101-1963 1961.
    no.1-1945 1962.
    no.1-500 1963.
  - 1963-1964, 666; 1 band
    no. 501-1929 1963.
    no.1-1899 1964.
  - 1964-1966, 667; 1 band
    no.1900-2049 1964.
    no.1-2001 1965.
    no.1-1023 1966.
  - 1966-1968, 668; 1 band
    no.1024-1839 1966.
    no.1-2180 1967.
    no.1-300 1968.
  - 1968-1969, 669; 1 band
    no.301-2269 1968.
    no.1-1400 1969.
  - 1969-1971, 670; 1 band
    Openbaarheid beperkt tot 01-01-2072
    no.1401-2242 1969.
    no.1-2058 1970.
    no.1-434 1971.
  - 1971, 671; 1 band.
    no.435-1930.
- Register, waarin vermeld volgnummer, datum en tijdstip opname, patiëntgegevens en afdeling., 1972-1973; 672; 1 band
  Openbaarheid beperkt tot 01-01-2074
- Klappers op de registers als beschreven in de nummers 1-468., 1907-1975; 673A-726; 61 delen
  - 1907, 673A; 1 deel
  - 1908, 673B; 1 deel
  - 1909, 673C; 1 deel
  - 1910, 673D; 1 deel
  - 1911, 673E; 1 deel
  - 1912, 673F; 1 deel
  - 1913, 673G; 1 deel
  - 1914, 673H; 1 deel
  - 1915, 674; 1 deel
  - 1916, 675; 1 deel
  - 1917, 676; 1 deel
  - 1918, 677; 1 deel
  - 1919, 678; 1 deel
  - 1920, 679; 1 deel
  - 1921, 680; 1 deel
  - 1922, 681; 1 deel
  - 1923, 682; 1 deel
  - 1924, 683; 1 deel
  - 1925, 684; 1 deel
  - 1926, 685; 1 deel
  - 1927, 686; 1 deel
  - 1928, 687; 1 deel
  - 1929, 688; 1 deel
  - 1930, 689; 1 deel
  - 1931, 690; 1 deel
  - 1932, 691; 1 deel
  - 1933, 692; 1 deel
  - 1934, 693; 1 deel
  - 1935, 694; 1 deel
  - 1936, 695; 1 deel
  - 1937, 696; 1 deel
  - 1938, 697; 1 deel
  - 1939, 698; 1 deel
  - 1940, 699; 1 deel
  - 1941, 700; 1 deel
  - 1942, 701; 1 deel
  - 1943, 702; 1 deel
  - 1944, 703; 1 deel
  - 1945, 704; 1 deel
  - 1946, 705; 1 deel
  - 1947, 706; 1 deel
  - 1948, 707; 1 deel
  - 1949, 708; 1 deel
  - 1950, 709; 1 deel
  - 1951, 710; 1 deel
  - 1952, 711; 1 deel
  - 1953, 712; 1 deel
  - 1954, 713; 1 deel
  - 1955, 714; 1 deel
  - 1956, 715; 1 deel
  - 1957, 716; 1 deel
  - 1958, 717; 1 deel
  - 1959, 718; 1 deel
  - 1960, 719; 1 deel
  - 1961, 720; 1 deel
  - 1962, 721; 1 deel
  - 1963, 722; 1 deel
  - 1964, 723; 1 deel
  - 1965, 724; 1 deel
  - 1968, 725; 1 deel
  - 1971-1975, 726; 1 deel
    Openbaarheid beperkt tot 01-01-2076
    De delen over de jaren 1966,1967,1969 en 1970 ontbreken.
- Klappers op de registers als beschreven in de nummers 1-468, vanuit het oogmerk "Couveuseafdeling"., 1950-1970; 727-747; 21 delen.
  - 1950, 727; 1 deel
  - 1951, 728; 1 deel
  - 1952, 729; 1 deel
  - 1953, 730; 1 deel
  - 1954, 731; 1 deel
  - 1955, 732; 1 deel
  - 1956, 733; 1 deel
  - 1957, 734; 1 deel
  - 1958, 735; 1 deel
  - 1959, 736; 1 deel
  - 1960, 737; 1 deel
  - 1961, 738; 1 deel
  - 1962, 739; 1 deel
  - 1963, 740; 1 deel
  - 1964, 741; 1 deel
  - 1965, 742; 1 deel
  - 1966, 743; 1 deel
  - 1967, 744; 1 deel
  - 1968, 745; 1 deel
  - 1969, 746; 1 deel
  - 1970, 747; 1 deel
- "Gynaecologie"-boeken, Klappers vermoedelijk opgesteld door dr.De Snoo., 1914-1920; 748-751; 4 delen.
  - 1914, 748; 1 deel
  - 1915-1917, 749; 1 deel
  - 1920, 750; 1 deel
  - 1920, 751; 1 deel
- Klappers op de statussen bijgehouden door het Consultatiebureau voor zuigelingen als beschreven in de nummers 538-567., 1922-1946; 752-765; 14 delen.
  - 1922-1923, 752; 1 deel
  - 1923-1930, 753; 1 deel
  - 1930-1931, 754; 1 deel
  - 1931-1933, 755; 1 deel
  - 1933-1935, 756; 1 deel
  - 1935-1938, 757; 1 deel
  - 1936-1937, 758; 1 deel
  - 1937-1938, 759; 1 deel
  - 1938-1939, 760; 1 deel
  - 1939-1940, 761; 1 deel
  - 1940-1941, 762; 1 deel
  - 1941-1942, 763; 1 deel
  - 1942-1943, 764; 1 deel
  - 1943-1946, 765; 1 deel
- Index., 1953-1961; 766; 1 deel
  de toepassing is onbekend.
- Klapper op gynaecologische patiënten., 1950-1964; 767; 1 deel
- Klapper., 1953-1961; 768; 1 deel
- Registers inzake aantekeningen curettages en kleine operaties (Kleine O.K.)., 1952-1975; 769-771; 3 delen.
  - 1952-1962, 769; 1 deel
  - 1962-1969, 770; 1 deel
  - 1970-1975, 771; 1 deel
- Registers inzake aantekeningen operaties grote O.K., 1953-1974; 772-773; 2 delen.
  - 1953-1964, 772; 1 deel
  - 1964-1974, 773; 1 deel
    Openbaarheid beperkt tot 01-01-2075
- Registers van opname patiënten., 1966-1971; 774-778; 5 delen
  - 1966-1967, 774; 1 deel
  - 1967-1968, 775; 1 deel
  - 1968-1969, 776; 1 deel
  - 1970, 777; 1 deel
  - 1971, 778; 1 deel
- Kas-Giro-boek, rekening van ontvangsten en uitgaven., 1969-1970; 779; 1 deel
- Tabellarische registers met gegevens betreffende het zwangerschapsverloop tussen de opname en het ontslag na bevalling., 1952-1971; 780-781; 2 delen.
  - Bestanddeel 1, 780
  - Bestanddeel 2, 781
- Notulen van de vergaderingen van de Commissie Verloskundige voorzieningen met bijlagen., 1963-1966; 782; 1 omslag
- Notulen van de vergaderingen van de Commissie Buitenlandse vroedvrouwen met bijlagen., 1967-1973; 783; 1 omslag.
- Stukken betreffende bijbetalingen na bevalling, verbouw, solicitaties en ter kennisneming ontvangen stukken., 1970-1973; 784
- Stukken betreffende affiliatie tussen de Rijkskweekschool voor Vroedvrouwen en de Medische Faculteit Rotterdam., 1969-1972; 785
- Stukken betreffende de betalingen van maaltijden; ontwerpen voor de administratie., 1970-1971; 786
- Stukken betreffende de administratie voor onderzoek Rubella., 1973; 787
- Stukken betreffende de afschaffing van de schoolgeldheffing., 1961-1962; 788
- Stukken betreffende verbouwingen Rijkskweekschool voor Vroedvrouwen te Rotterdam., 1964-1969; 789
- Bouwtekeningen, 1967-1969 en plattegronden., 1956; 790
- Prijzenadviezen en beschikkingen., 1972-1974; 791
- Tariefswijzigingen en loonlijsten., 1960; 792
- Financiële gegevens., 1961-1963; 793
- Verpleegtarieven., 1961; 794
- Tarieven en prijsbeschikkingen., 1952-1956; 795
- Tarieven en tariefsverhogingen., 1956-1961; 796
- Kas-, giroboek, uitgaven., 1954; 797
- Kas-, giroboek, inkomsten., 1954; 798
- Controlerapporten financieel beheer., 1956-1971; 799
- Controlerapporten financieel beheer., 1948, 1972-1974; 800
- Jaarrekeningen., 1969-1971; 801
- Stukken betreffende de positie en loon van de meesteresse- en docente vroedvrouw., 1955-1962; 802
- Stukken betreffende de functiewaardering van het hoofd operatie-afdeling., 1970; 803
- Correspondenties; Stukken betreffende de examens van de vroedvrouwen., 1966-1968; 804
- Personeelsgegevens., 1968-1973; 805-806; 2 delen
  - Eerste deel, 1 dec 1968 t/m 16 febr 1973, 805
  - Tweede deel, 16 nov 1968 t/m 1 aug 1973, 806
- Stukken betreffende personeelsuitbreiding., 1964-1970; 807
- Stukken betreffende de formatie en uitbreiding van de Rijkskweekschool voor Vroedvrouwen., 1956-1973; 808
- Notulen van de plenaire vergaderingen van de Commissie van Toezicht en Beheer over de Rijkskweekschool voor Vroedvrouwen., 1962-1969; 809
- Notulen van het Dagelijks Bestuur van de Commissie van Toezicht en Beheer over de Rijkskweekschool voor Vroedvrouwen., 1962-1971; 810
- Stukken betreffende bouw en verbouw van de Rijkskweekschool voor Vroedvrouwen te Rotterdam etc.., 1970-1971; 811
- Agenda's en Verslagen van directievergaderingen ten behoeve van de Rijkskweekschool voor Vroedvrouwen., 1970-1971; 812
- Onderzoeksgegevens en patiëntenkaarten betreffende het onderzoek naar Rubella., 1973; 813
- JAARVERSLAGEN VAN DE RIJKSKWEEKSCHOOL VOOR VROEDVROUWEN., 1951-1971; 814-830
  de jaren 1952, 1953, 1965 en 1967 ontbreken.
  - 1951, 814
  - 1954, 815
  - 1955, 816
  - 1956, 817
  - 1957, 818
  - 1958, 819
  - 1959, 820
  - 1960, 821
  - 1961, 822
  - 1962, 823
  - 1963, 824
  - 1964, 825
  - 1966, 826
  - 1968, 827
  - 1969, 828
  - 1970, 829
  - 1971, 830
- Rapport van de Commissie uit de Nederlandse Gyneacologische Vereniging over Abortus arte provocatus., 1968; 831
- Stukken betreffende het geboorte-onderzoek van Prof. Z. Stein uit Amerika over de periode., (1944-1946), 1970-1973; 832
- Brochure over de aktie: Moeders voor Moeders., 833
- Gastenboek., 1951-1960; 834
- Clichés voor het drukken van kaarten (hoogdruk)., 835
- Maandlijsten geboorten., 1966-1970; 836
- Samenvatting status overleden kraamvrouwen., 1966-1967; 837-840
  - nr. 66001 - 66010, (1966), 837
  - nr. 66011 - 66030, (1966), 838
  - nr. 66031 - 66054, (1966-1967), 839
  - nr. 67001 - 67053, (1967), 840
- Dagregisters (Journaal) van patiënten., 1953-1972; 841-861
  - 1953, 841
  - 1953, 842
  - 1954, 843
  - 1955, 844
  - 1956, 845
  - 1957, 846
  - 1958, 847
  - 1959, 848
  - 1960, 849
  - 1961, 850
  - 1962, 851
  - 1963, 852
  - 1964, 853
  - 1965, 854
  - 1966, 855
  - 1967, 856
  - 1968, 857
  - 1969, 858
  - 1970, 859
  - 1971, 860
  - 1972, 861
    Openbaarheid beperkt tot 01-01-2073
- Index van patiënten., 1950-1968; 862-880
  - 1950, 862
  - 1951, 863
  - 1952, 864
  - 1953, 865
  - 1954, 866
  - 1955, 867
  - 1956, 868
  - 1957, 869
  - 1958, 870
  - 1959, 871
  - 1960, 872
  - 1961, 873
  - 1962, 874
  - 1963, 875
  - 1964, 876
  - 1965, 877
  - 1966, 878
  - 1967, 879
  - 1968, 880
- Examenboeken, van., 1896-1976; 881-898
  - examenboek, 1896-1897, 881
  - examenboek, 1897-1899, 882
  - examenboek, 1899-1901, 883
  - examenboek, 1901-1903, 884
  - examenboek, 1903-1906, 885
  - examenboek, 1907-1909, 886
  - examenboek, 1909-1911, 887
  - examenboek, 1907-1914, 888
  - examenboek, 1911-1913, 889
  - examenboek, 1913-1915, 890
  - examenboek, 1916-1921, 891
  - examenboek, 1921-1928, 892
  - examenboek, 1928-1935, 893
  - examenboek, 1935-1941, 894
  - examenboek, 1941-1946, 895
  - examenboek, 1946-1951, 896
  - examenboek, 1952-1954, 897
  - examenboek, 1965-1976, 898
    Openbaarheid beperkt tot 01-01-2077
- Notulen van de vergadering van de commissie examens voor Vroedvrouwen., 1957-1983; 899-900; 2 delen.
  - 1957-1974, 899
  - 1975-1983, 900
- Notulen van de stafvergaderingen., 1949-1955; 901-904; 4 delen.
  - 1949-1950, 901
  - 1951-1953, 902
  - 1953-1954, 903
  - 1954-1955, 904
- Reglement Rijkskweekschool (incl. rooster van werkzaamheden)., 1882; 905; 1 portefeuille.
- Huishoudelijk reglement., 1916; 906; 1 deeltje
- Stukken betreffende de toelating van leerlingen tot de opleiding vroedvrouw., 1969-1970; 907
- Inlichting over leerlingen., sept 1971; 908
- Leerlingen rooster., 1962-1963; 909
- Solicitaties voor onderwijzeres., 1947-1969; 910
- Rapport omtrent verblijf, gedrag en geschiktheid van de leerlingen., 1960; 911
- Bouwtekeningen Rijkskweekschool voor Vroedvrouwen te Rotterdam., 1910-1912; 912
- Gedenkboek: aangeboden aan Dr. K. de Snoo, ter gelegenheid van zijn benoeming tot Hoogleeraar te Utrecht, als blijk van waardering zijner groote toewijding en kunde door zijne patiënten ter herinnering aan zijne werkzaamheid te Rotterdam., 30 october 1926; 913
- Registers van leerlingen die bij de Rijkskweekschool als Vroedvrouw zijn toegelaten., 1882-1972; 914-917; 4 delen.
  - 1882-1943, 914
  - 1944-1956, 915
  - 1957-1966, 916
  - 1967-1973, 917
- Foto album van de Rijkskweekschool voor Vroedvrouwen., z.j.; 918
- Kaarten betreffende het voornemens deel te nemen aan het Symposium Verloskunde - 2000 en de Feestavond van RKV te Rotterdam., 1982; 919
- Diverse foto's van Rijkskweekschool te Rotterdam., 920; 1 pak
  - Groot formaat foto's (groepsportretten, interieurs, klaslokalen, werkruimtes, ziekenzalen), rond 1900
    Groot aantal foto's van Joh. Baer (1840-1912), werkzaam in Rotterdam 1863-1906
  - Middenformaat foto's (ziekenzalen, groepsportretten, inteieurs), ca. 1900-1910
  - Losse albumfoto's met bijschriften, ca. 1920
  - "Raampoortstraat". Losse albumfoto's (interieurs, personen in interieur), [1910?]
  - "Henegouwenlaan". Losse albumfoto's (interieurs en exterieur, personen in inteirieur)
  - Moderne reproafdrukken